臺灣新北地方法院刑事判決
111年度金訴字第378號
公  訴  人  臺灣新北地方檢察署檢察官
被      告  黃祥福


                    （現於法務部○○○○○○○執行，現寄押於法務部○○○○○○○○○○○）
上列被告因違反洗錢防制法等案件，經檢察官提起公訴（110年
度偵字第20056號），因被告於本院準備程序中，就被訴事實為
有罪之陳述，經告知簡式審判程序之旨，並聽取當事人之意見後
，經本院合議庭裁定由受命法官獨任進行簡式審判程序，本院判
決如下：
    主  文
庚○○犯如附表所示之罪，各處如附表「主文欄」所示之刑及沒收
之諭知。應執行有期徒刑貳年肆月。
    事  實
一、庚○○於民國109年12月底某日，加入真實姓名年籍不詳、微
    信軟體暱稱「首爾」、「陳專員」等成年人（無證據證明未
    成年）所屬之詐欺集團（庚○○所犯參與犯罪組織罪犯行，另
    經臺灣臺中地方法院以110年度金訴字第469號判決），共同
    意圖為自己不法所有，基於3人以上共同詐欺取財及洗錢之
    犯意聯絡，由詐欺集團成員於附表所示之時間，以附表所示
    之方式，詐欺附表所示之人，致其等陷於錯誤，分別依指示
    匯款或存款附表所示之金額至附表所示胡小龍（所涉詐欺部
    分，另由本院以110年度金訴字第542號判決）申設之渣打國
    際商業銀行帳號00000000000000號號戶、中華郵政股份有限
    公司帳號0000000000000000號帳戶、台新國際商業銀行帳號
    00000000000000號帳戶及黃耀輪（所涉詐欺部分，另經檢察
    官為不起訴處分）申設之第一商業銀行帳號00000000000號
    帳戶、中華郵政股份有限公司帳號00000000000000號帳戶。
    胡小龍及黃耀輪隨即依詐欺集團成員指示，於附表所示之時
    間及地點，提領附表所示之金額後，由詐欺集團成員「首爾
    」指示庚○○分別向胡小龍收取贓款，及委請陳志煌（所涉詐
    欺部分，另經檢察官為不起訴處分）向黃耀輪收取贓款，復
    將款項於109年12月22日前往新北市○○區○○街00號附近停車
    場交付予駕駛車牌號碼00-0000號自用小客車之洪瑋翔（所
    涉詐欺部分，另經檢察官為不起訴處分）或其他詐欺集團成
    員，以此方式掩飾詐欺所得之去向，製造金錢流向之斷點。
二、案經丁○○、壬○○、癸○○、戊○○、甲○○、辛○○訴由新北市政府
    警察局板橋分局報告臺灣新北地方檢察署檢察官偵查起訴。
    理  由
一、被告庚○○所犯為死刑、無期徒刑、最輕本刑為3年以上有期
    徒刑以外之罪，於本院準備程序進行中，被告已就被訴事實
    為有罪之陳述，經告知簡式審判程序之旨，並聽取當事人之
    意見後，由本院依刑事訴訟法第273條之1第1項規定，裁定
    進行簡式審判程序。又依刑事訴訟法第273條之2、第159條
    第2項之規定，簡式審判程序不適用傳聞法則有關限制證據
    能力之相關規定，合先敘明。
二、事實認定
　　前述犯罪事實，為被告坦白承認，核與證人即同案被告胡小龍、黃耀輪、陳志煌、洪瑋翔於警詢及偵查中、證人即告訴人丁○○、壬○○、癸○○、戊○○、甲○○、辛○○、證人即被害人丙○○、乙○○於警詢中之證詞相符，且有洪瑋翔手機門號資料及電信基地台資料、監視器影像擷圖、提領熱點資料、胡小龍台新銀行帳戶交易明細、黃耀輪郵局帳戶客戶基本資料及交易明細、胡小龍郵局帳戶客戶基本資料及交易明細、胡小龍渣打銀行帳戶客戶基本資料及交易明細、黃耀輪第一銀行帳戶客戶基本資料及交易明細、黃耀輪、胡小龍出具之通訊軟體對話紀錄（偵卷第65、70至80、107至114、118至120、167至225頁）等事證可證，足認被告任意性之自白有相當之證據可佐，與事實相符而可採信。本案事證明確，被告犯行足以認定，應予依法論科。
三、論罪科刑
（一）核被告所為，都是犯刑法第339條之4第1項第2款之3人以
      上共同詐欺取財罪及洗錢防制法第14條第1項之一般洗錢
      罪。
（二）刑之減輕：
　    洗錢防制法第16條第2項規定：「犯前二條之罪，在偵查
      或審判中自白者，減輕其刑。」被告於審判中自白，因此
      就其所犯的洗錢罪，應依前述規定減輕其刑，並依法先加
      後減之。
（三）罪數關係：
    1.被告以一行為同時犯3人以上共同犯詐欺取財罪及一般洗
      錢罪，屬異種想像競合犯，應依刑法第55條前段規定，應
      從一重論以幫助洗錢罪。
    2.至於附表所示之行為，分別為對不同之被害人所實施之犯
      罪，犯意各別，行為互殊，應予分論併罰。
（四）被告就本案犯行與「首爾」等人間，有犯意聯絡及行為分
      擔，應論以共同正犯。
（五）爰審酌：
    1.犯罪之動機、目的、手段、違反義務之程度及犯罪所生之
      危險或損害：被告正值壯年，有相當之工作能力，竟不思
      以正當途徑賺取生活所需，明知當前詐欺集團橫行，政府
      窮盡心力追查、防堵，且大眾傳播媒體更屢屢報導民眾被
      詐欺之新聞，竟於前述時間，以前述方式，擔任車手領取
      詐欺款項，共同分擔詐欺犯行，並轉交上手而加以掩飾或
      隱匿，被害人共8人，詐得之金額如附表所示，被告並獲
      得2%之報酬。
    2.犯罪行為人之生活狀況、品行及智識程度：被告受有高職
      畢業之教育程度，從事過機械修護之工作，自稱因為有一
      段時間沒有工作，缺錢繳房租，而加入詐欺集團，沒有家
      人要扶養，為被告供述在卷（本院卷第119頁）；被告自
      稱於109年12月起加入詐欺集團，有其他案件經法院判決
      或仍在審理中，有臺灣高等法院被告前案紀錄表附卷可證
      。
    3.犯罪後之態度：被告犯後坦承犯行，已與癸○○調解成立，
      惟尚未實際支付賠償等一切情狀，量處附表「主文欄」所
      示之刑，並定其應執行之刑如主文所示。
四、沒收部分
（一）被告供稱可獲得詐欺金額2%作為報酬，為其犯罪所得，並
      未扣案，爰依刑法第38條之1第1項、第3項規定宣告沒收
      ，於全部或一部不能沒收或不宜執行沒收時，追徵其價額
      。
（二）至於被告其餘已轉交詐欺集團上游成員之詐欺款項，已非
      被告所持有，自無依洗錢防制法第18條第1項前段規定沒
      收之餘地，附此敘明。
據上論斷，應依刑事訴訟法第273條之1第1項、第299條第1項前
段，洗錢防制法第14條第1項、第16條第2項，刑法第11條、第28
條、第339條之4第1項第2款、第55條、第51條第5款、第38條之1
第1項、第3項，刑法施行法第1條之1第1項，判決如主文。
本案經檢察官己○○提起公訴，檢察官彭聖斐到庭執行職務。
中　　華　　民　　國　　111 　年　　5 　　月　　24　　日
                  刑事第十六庭  法　官  時瑋辰
上列正本證明與原本無異。
如不服本判決，應於判決送達後20日內敘明上訴理由，向本院提
出上訴狀 (應附繕本) ，上訴於臺灣高等法院。其未敘述上訴理
由者，應於上訴期間屆滿後20日內向本院補提理由書「切勿逕送
上級法院」。
                                書記官　楊喻涵　　　　
中　　華　　民　　國　　111 　年　　5 　　月　　31　　日
附錄論罪科刑法條：
洗錢防制法第14條第1項
有第二條各款所列洗錢行為者，處 7 年以下有期徒刑，併科新
臺幣 5 百萬元以下罰金。
中華民國刑法第339條之4第1項第2款
犯第 339 條詐欺罪而有下列情形之一者，處 1 年以上 7 年以
下有期徒刑，得併科 1 百萬元以下罰金：
二、三人以上共同犯之。
附表：
編號 告訴人/ 被害人 詐騙方式 匯款時間 匯款金額  匯款帳戶 提領人 提領地點 提領時間與金額 主文欄 1 告訴人丁○○ 109年12月20日下午1時許，撥打電話予丁○○，佯稱為其侄子，急需借款云云，致丁○○陷於錯誤 109年12月22日上午11時5分許 新臺幣（下同）100,000元 胡小龍渣打銀行帳戶  胡小龍 新北市○○區○○路0段00○0號 109年12月22日中午12時許，提領12,000元 庚○○犯三人以上共同詐欺取財罪，處有期徒刑壹年貳月。未扣案之犯罪所得新臺幣貳仟元沒收，於全部或一部不能沒收或不宜執行沒收時，追徵其價額。         109年12月22日中午12時3分許，提領20,000元          109年12月22日中午12時4分許，提領20,000元          109年12月22日中午12時5分許，提領20,000元          109年12月22日中午12時6分許，提領20,000元          109年12月22日中午12時7分許，提領20,000元  2 告訴人壬○○ 109年12月21日下午4時29分許，撥打電話予壬○○，佯稱為其姪子，因創業需資金云云，致壬○○陷於錯誤 109年12月22日下午2時10分許 120,000元   新北市○○區○○路0○0號2樓 109年12月22日下午3時9分許，提領100,000萬元 庚○○犯三人以上共同詐欺取財罪，處有期徒刑壹年肆月。未扣案之犯罪所得新臺幣貳仟肆佰元沒收，於全部或一部不能沒收或不宜執行沒收時，追徵其價額。        新北市○○區○○街00號 109年12月22日下午3時17分許，提領20,000元  3 被害人丙○○ 109年12月22日下午4時7分許，撥打電話予丙○○，佯稱為網路購物客服人員，須解除扣款云云，致丙○○陷於錯誤 109年12月22日下午4時36分許 49,987元 胡小龍郵局帳戶  胡小龍 新北市○○區○○路0段000巷00號1樓 109年12月22日下午4時38分許，提領20,000元 庚○○犯三人以上共同詐欺取財罪，處有期徒刑壹年貳月。未扣案之犯罪所得新臺幣玖佰玖拾玖元沒收，於全部或一部不能沒收或不宜執行沒收時，追徵其價額。         109年12月22日下午4時39分許，提領20,000元  4 被害人乙○○ 109年12月22日下午4時1分許，撥打電話予乙○○，佯稱為網路購物服飾品牌客服人員，須解除分期付款云云，致乙○○陷於錯誤 109年12月22日下午4時39分許 29,987元    109年12月22日下午4時40分許，提領20,000元 庚○○犯三人以上共同詐欺取財罪，處有期徒刑壹年貳月。未扣案之犯罪所得新臺幣伍佰玖拾玖元沒收，於全部或一部不能沒收或不宜執行沒收時，追徵其價額。         109年12月22日下午4時41分許，提領20,000元  5 告訴人癸○○ 109年12月21日下午8時47分許，撥打電話予癸○○，佯稱為旅遊代訂公司客服專員，因重複下單需清理資料云云，致癸○○陷於錯誤 109年12月22日下午4時7分許 29,963元    109年12月22日下午4時42分許，提領20,000元 庚○○犯三人以上共同詐欺取財罪，處有期徒刑壹年肆月。未扣案之犯罪所得新臺幣貳仟玖佰玖拾捌元沒收，於全部或一部不能沒收或不宜執行沒收時，追徵其價額。         109年12月22日下午4時43分許，提領20,000元     109年12月22日下午4時24分許 29,985元    109年12月22日下午4時44分許，提領20,000元     109年12月22日下午4時53分許 30,000元 胡小龍台新銀行帳戶  胡小龍 新北市○○區○○路0段000號 109年12月22日下午5時許，提領20,000元          109年12月22日下午5時3分許，提領20,000元     109年12月22日下午4時55分許 30,000元    109年12月22日下午5時10分許，提領20,000元          109年12月22日下午5時11分許，提領20,000元     109年12月22日下午5時4分許 30,000元    109年12月22日下午5時13分許，提領10,000元            6 告訴人戊○○ 109年12月22日上午11時許，撥打電話予戊○○，佯稱為其大嫂，急需資金周轉云云，致戊○○陷於錯誤 109年12月22日下午1時8分許 180,000元   新北市○○區○○○路00號台新國際商業銀行 109年12月22日下午2時11分許，臨櫃提領180,000元 庚○○犯三人以上共同詐欺取財罪，處有期徒刑壹年肆月。未扣案之犯罪所得新臺幣參仟陸佰元沒收，於全部或一部不能沒收或不宜執行沒收時，追徵其價額。 7 告訴人 甲○○ 110年1月4日下午6時30分許，撥打電話予甲○○，佯稱為其外甥，有困難云云，致甲○○陷於錯誤 110年1月5日上午11時40分許 330,000元 黃耀輪第一銀行帳戶 黃耀輪 新北市○○區○○路0段000號第一銀行板橋分行 110年1月5日中午12時55分許，臨櫃提領480,000元 庚○○犯三人以上共同詐欺取財罪，處有期徒刑壹年陸月。未扣案之犯罪所得新臺幣陸仟陸佰元沒收，於全部或一部不能沒收或不宜執行沒收時，追徵其價額。        新北市○○區○○路0段00○00號統一超商新觀和門市 110年1月5日下午2時9分許，提領5筆共100,000元  8 告訴人 辛○○ 110年1月4日下午4時許，撥打電話予辛○○，佯稱為其大姐兒子張世平，急需用錢云云，致辛○○陷於錯誤 110年1月5日上午11時27分許 150,000元 黃耀輪郵局帳戶 黃耀輪 新北市○○區○○路0段000號浮洲郵局 110年1月5日下午1時22分許，提領3筆共150,000元 庚○○犯三人以上共同詐欺取財罪，處有期徒刑壹年肆月。未扣案之犯罪所得新臺幣參仟元沒收，於全部或一部不能沒收或不宜執行沒收時，追徵其價額。        新北市○○區○○路0段000號浮洲郵局 110年1月5日下午3時27分許，臨櫃提領250,000元